臺灣高等法院臺中分院刑事裁定　
111年度聲字第562號
聲  請  人  臺灣高等檢察署臺中檢察分署檢察官     
受  刑  人  黃添貴




上列聲請人因受刑人數罪併罰有二裁判以上，聲請定其應執行之
刑（聲請案號：111年度執聲字第192號），本院裁定如下：
    主  文
黃添貴因犯如附表所示各罪所處之刑，應執行有期徒刑肆年拾月
。
    理  由
一、聲請意旨略以：受刑人黃添貴因竊盜數罪，先後經判決確定
    如附表，數罪中雖有刑法第50條第1項但書所列情形，惟受
    刑人已請求檢察官聲請定應執行刑，有臺灣臺中地方檢察署
    是否請求定應執行刑調查表足稽，應依刑法第50條第2項、
    第53條、第51條第5款規定，定其應執行之刑。爰依刑事訴
    訟法第477條第1項聲請裁定等語。
二、按裁判確定前犯數罪者，併合處罰之；數罪併罰，有二裁判
    以上者，依刑法第51條之規定，定其應執行之刑；又宣告多
    數有期徒刑，於各刑中之最長期以上，各刑合併之刑期以下
    定其刑期，但不得逾30年，刑法第50條第1項前段、第53條
    、第51條第5款分別定有明文。次按數罪併罰之定應執行之
    刑，係出於刑罰經濟與責罰相當之考量，並非予以犯罪行為
    人或受刑人不當之利益，為一種特別的量刑過程，相較於刑
    法第57條所定科刑時應審酌之事項係對一般犯罪行為之裁量
    ，為定應執行刑之宣告，乃對犯罪行為人本身及所犯各罪之
    總檢視，除應考量行為人所犯數罪反應出之人格特性，並應
    權衡審酌行為人之責任與整體刑法目的及相關刑事政策，在
    量刑權之法律拘束性原則下，依刑法第51條第5款之規定，
    採限制加重原則，以宣告各刑中之最長期為下限，各刑合併
    之刑期為上限，但最長不得逾30年，資為量刑自由裁量權之
    外部性界限，並應受法秩序理念規範之比例原則、平等原則
    、責罰相當原則、重複評價禁止原則等自由裁量權之內部抽
    象價值要求界限之支配，以使輕重得宜，罰當其責，俾符合
    法律授與裁量權之目的，以區別數罪併罰與單純數罪之不同
    ，兼顧刑罰衡平原則（最高法院100年度台抗字第440號刑事
    裁定意旨參照）。又刑事訴訟法第370條第2項、第3項，已
    針對第二審上訴案件之定應執行之刑，明定有不利益變更禁
    止原則之適用，分屬不同案件之數罪併罰，倘一裁判宣告數
    罪之刑，曾經定其執行刑，再與其他裁判宣告之刑（或執行
    之刑）定其執行刑時，在法理上亦應同受此原則之拘束（最
    高法院103年度第14次刑事庭會議決議意旨參照）；亦即另
    定之執行刑，其裁量所定之刑期，不得較重於前定之執行刑
    加計後裁判宣告之刑（或執行之刑）之總和（最高法院104
    年度台抗字第410號裁定意旨參照）。
三、刑法第50條規定：「裁判確定前犯數罪者，併合處罰之。但
    有下列情形之一者，不在此限：一、得易科罰金之罪與不得
    易科罰金之罪。二、得易科罰金之罪與不得易服社會勞動之
    罪。三、得易服社會勞動之罪與不得易科罰金之罪。四、得
    易服社會勞動之罪與不得易服社會勞動之罪。前項但書情形
    ，受刑人請求檢察官聲請定應執行刑者，依第51條規定定之
    。」即合於數罪併罰之數罪，其中有得易科罰金、得易服勞
    動之罪與不得易科罰金、不得易服勞動之罪，須經受刑人請
    求檢察官聲請，始得依刑法第51條第5款之規定定其應執行
    之刑。本件受刑人黃添貴因竊盜數罪，先後經臺灣臺中地方
    法院（下稱臺中地院）及本院分別判處如附表所示之刑（其
    中如附表編號1至4所示之罪經臺中地院111年度聲字第465號
    裁定定應執行有期徒刑1年6月確定；附表編號5至8所示之罪
    經原判決定應執行有期徒刑3年10月確定；附表編號9至11所
    示之罪經原判決定應執行有期徒刑1年確定），均經確定在
    案，有各該刑事裁判及臺灣高等法院被告前案紀錄表在卷可
    稽。而受刑人所犯如附表編號2、3所示之罪為不得易科罰金
    、不得易服社會勞動之罪，其餘為得易科罰金、得易服社會
    勞動之罪，屬刑法第50條第1項但書規定之情形。茲受刑人
    請求檢察官向法院聲請合併定應執行刑，有臺灣臺中地方檢
    察署111年2月15日刑法第50條第1項但書案件是否請求定應
    執行刑調查表1份在卷可稽，檢察官依受刑人請求聲請定其
    應執行之刑，合於刑法第50條第2項之規定，經核檢察官之
    聲請為正當，復審酌受刑人所犯均為竊盜罪，犯罪之類型、
    行為態樣、動機類似，責任非難重複之程度較高、曾定應執
    行刑所形成之刑期上限，並斟酌受刑人長期受精神疾病影響
    ，依其辨識而行為之能力，有顯著減低之情形（詳見臺中地
    院110年度易字第881號、110年度易字1022號、本院110年度
    上易字第489號判決），暨考量比例原則、平等原則、責罰
    相當原則、重複評價禁止原則等自由裁量權之內部抽象價值
    要求之界限及受刑人經本院書面通知於期限內表示意見而其
    未於期限內表示意見等一切情狀後，定其應執行之刑如主文
    所示。
四、依刑事訴訟法第477條第1項，刑法第51條第5款、第53  條
    、第50條第2項，裁定如主文。
中　　華　　民　　國　　111 　年　　3 　　月　　18　　日
           刑事第六庭    審判長法　官  張  靜  琪
　　　　　　　　　　　　　　   法　官  劉  柏  駿 
　　　　　　　　　　　　       法　官  許  冰  芬
以上正本證明與原本無異。     
不得抗告。
                               書記官  陳  怡  芳
　　　　　　　
中　　華　　民　　國　　111 　年　　3 　　月　　18　　日
附表：受刑人黃添貴定應執行之刑案件一覽表
編        號  1 2 罪        名  竊盜 竊盜 宣   告   刑  有期徒刑4月 有期徒刑9月 犯 罪 日 期  110.1.10 110.2.24 偵查（自訴）機關年度案號  臺中地檢110年度偵字第17224號等 臺中地檢110年度偵字第17224號等 最後事實審 法院 臺中地院 臺中地院  案號 110年度易字第1457號 110年度易字第1457號  判決日期 110/09/30 110/09/30 確定判決 法院 臺中地院 臺中地院  案號 110年度易字第1457號 110年度易字第1457號  判決確定 日期 110/11/02 110/11/02 是否為得易科罰金或易服社會勞動之案件  得易科罰金、得易服社會勞動 不得易科罰金、不得易服社會勞動 備註  ⒈臺中地檢110年度執字第13529號 ⒉編號1-4經臺中地院111年度聲字第465號裁定定應執行有期徒刑1年6月 ⒈臺中地檢110年度執字第13530號 ⒉編號1-4經臺中地院111年度聲字第465號裁定定應執行有期徒刑1年6月 
編        號  3 4 罪        名  竊盜 竊盜 宣   告   刑  有期徒刑10月 有期徒刑3月 犯 罪 日 期  110.3.3 110.1.11 偵查（自訴）機關年度案號  臺中地檢110年度偵字第17224號等 臺中地檢110年度偵字第21101號 最後事實審 法院 臺中地院 臺中地院  案號 110年度易字第1457號 110年度簡字第1068號  判決日期 110/09/30 110/10/29 確定判決 法院 臺中地院 臺中地院  案號 110年度易字第1457號 110年度簡字第1068號  判決確定 日期 110/11/02 110/11/30 是否為得易科罰金或易服社會勞動之案件  不得易科罰金、不得易服社會勞動 得易科罰金、得易服社會勞動 備註  ⒈臺中地檢110年度執字第13530號 ⒉編號1-4經臺中地院111年度聲字第465號裁定定應執行有期徒刑1年6月 ⒈臺中地檢110年度執字第13993號 ⒉編號1-4經臺中地院111年度聲字第465號裁定定應執行有期徒刑1年6月 
編        號  5 6 罪        名  竊盜 竊盜 宣   告   刑  有期徒刑4月（11次） 有期徒刑6月（8次） 犯 罪 日 期  109.8.11、109.8.17、109.8.19、109.10.27、109.11.16、110.1.7、110.1.10、110.1.16、110.1.18、110.2.19、110.3.1 109.11.4、109.11.7、109.11.14、109.11.21、109.11.29、110.1.11、110.1.25、110.1.31 偵查（自訴）機關年度案號  臺中地檢110年度偵字第1541號等 臺中地檢110年度偵字第1541號等 最後事實審 法院 臺中地院 臺中地院  案號 110年度易字第881號、110年度易字1022號 110年度易字第881號、110年度易字1022號  判決日期 110/12/20 110/12/20 確定判決 法院 臺中地院 臺中地院  案號 110年度易字第881號、110年度易字1022號 110年度易字第881號、110年度易字1022號  判決確定 日期 111/01/18 111/01/18 是否為得易科罰金或易服社會勞動之案件  得易科罰金、得易服社會勞動 得易科罰金、得易服社會勞動 備註  ⒈臺中地檢111年度執字第1745號 ⒉編號5-8定應執行有期徒刑3年10月 ⒊案號欄，聲請書記載有漏，本裁定逕予更正。 ⒈臺中地檢111年度執字第1745號 ⒉編號5-8定應執行有期徒刑3年10月 ⒊案號欄，聲請書記載有漏，本裁定逕予更正。　 
編        號  7 8 罪        名  竊盜 竊盜 宣   告   刑  有期徒刑5月（3次） 有期徒刑3月 犯 罪 日 期  109.11.21、109.11.22、110.1.13 110.1.8 偵查（自訴）機關年度案號  臺中地檢110年度偵字第1541號等 臺中地檢110年度偵字第1541號等 最後事實審 法院 臺中地院 臺中地院  案號 110年度易字第881號、110年度易字1022號 110年度易字第881號、110年度易字1022號  判決日期 110/12/20 110/12/20 確定判決 法院 臺中地院 臺中地院  案號 110年度易字第881號、110年度易字1022號 110年度易字第881號、110年度易字1022號  判決確定 日期 111/01/18 111/01/18 是否為得易科罰金或易服社會勞動之案件  得易科罰金、得易服社會勞動 得易科罰金、得易服社會勞動 備註  ⒈臺中地檢111年度執字第1745號 ⒉編號5-8定應執行有期徒刑3年10月 ⒊案號欄，聲請書記載有漏，本裁定逕予更正。　 ⒈臺中地檢111年度執字第1745號 ⒉編號5-8定應執行有期徒刑3年10月 ⒊案號欄，聲請書記載有漏，本裁定逕予更正。　 
編        號  9 10 罪        名  竊盜 竊盜 宣   告   刑  有期徒刑3月（3次） 有期徒刑2月（3次） 犯 罪 日 期  109.3.27、109.6.7、109.8.9 109.6.8、109.7.24、109.7.24 偵查（自訴）機關年度案號  臺中地檢110年度偵字第22050號等 臺中地檢110年度偵字第22050號等 最後事實審 法院 中高分院 中高分院  案號 110年度上易字第489號 110年度上易字第489號  判決日期 111/01/11 111/01/11 確定判決 法院 中高分院 中高分院  案號 110年度上易字第489號 110年度上易字第489號  判決確定 日期 111/01/11 111/01/11 是否為得易科罰金或易服社會勞動之案件  得易科罰金、得易服社會勞動 得易科罰金、得易服社會勞動 備註  ⒈臺中地檢111年度執字第1847號 ⒉編號9-11定應執行有期徒刑1年 ⒈臺中地檢111年度執字第1847號 ⒉編號9-11定應執行有期徒刑1年 
編        號  11 罪        名  竊盜 宣   告   刑  有期徒刑4月 犯 罪 日 期  109.7.31 偵查（自訴）機關年度案號  臺中地檢110年度偵字第22050號等 最後事實審 法院 中高分院  案號 110年度上易字第489號  判決日期 111/01/11 確定判決 法院 中高分院  案號 110年度上易字第489號  判決確定 日期 111/01/11 是否為得易科罰金或易服社會勞動之案件  得易科罰金、得易服社會勞動 備註  ⒈臺中地檢111年度執字第1847號 ⒉編號9-11定應執行有期徒刑1年